【裁判字號】    98,訴,865
【裁判日期】    980923
【裁判案由】    毒品危害防制條例
【裁判全文】
臺灣基隆地方法院刑事判決               98年度訴字第865號
公  訴  人  臺灣基隆地方法院檢察署檢察官
被      告  乙○○
上列被告因違反毒品危害防制條例案件，經檢察官提起公訴（
98年度偵字第2708號、98年度毒偵字第1443號），被告於準備程
序中為有罪之陳述，本院合議庭裁定由受命法官獨任以簡式審判
程序進行審理，並判決如下：
    主  文
乙○○施用第一級毒品，累犯，處有期徒刑捌月，扣案之第一級
毒品海洛因肆包（驗餘淨重計拾柒點肆貳公克）併同難以完全析
離之包裝袋肆只沒收銷燬之，扣案之分裝杓貳支、分裝袋伍只、
葡萄糖壹包、電子磅秤壹台，均沒收；又施用第二級毒品，累犯
，處有期徒刑肆月，扣案之第二級毒品甲基安非他命伍包（驗餘
淨重計參點伍捌捌捌公克）併同難以完全析離之包裝袋伍只沒收
銷燬之。應執行有期徒刑拾月，扣案之第一級毒品海洛因肆包（
驗餘淨重計拾柒點肆貳公克）併同難以完全析離之包裝袋肆只、
第二級毒品甲基安非他命伍包（驗餘淨重計參點伍捌捌捌公克）
併同難以完全析離之包裝袋伍只，均沒收銷燬之，扣案之分裝杓
貳支、分裝袋伍只、葡萄糖壹包、電子磅秤壹台，均沒收。
    事  實
一、乙○○前因施用第二級毒品案件，經臺灣板橋地方法院裁定
    送觀察、勒戒後，因有繼續施用毒品之傾向，再經同院裁定
    令入戒治處所施以強制戒治，於民國90年12月5 日停止戒治
    付保護管束，嗣於91年4 月26日保護管束期滿執行完畢後，
    由臺灣板橋地方法院檢察署檢察官於91年11月11日，以91年
    度戒毒偵字第494 號為不起訴處分確定。又於94年間，因施
    用毒品案件，經臺灣彰化地方法院判處有期徒刑8 月，上訴
    後，經臺灣高等法院臺中分院以95年度上易字第843 號判決
    上訴駁回確定；其又於95年7 月間因施用第一級及第二級毒
    品案件，再經本院以95年度訴字第869 號判決判處應執行有
    期徒刑1 年3 月確定，上開2 案接續執行，嗣前案經減刑為
    有期徒刑4 月，後案經減刑後定應執行刑為有期徒刑7 月又
    15 日 ，後於97年2 月18日縮刑期滿執行完畢。又因施用第
    二級毒品案件，經本院以97年度易字第387 號判決判處有期
    徒刑6 月確定，甫於98年5 月5 日執行完畢。其復基於施用
    第一級毒品、第二級毒品之犯意，於98年6 月10日凌晨0 時
    許，在臺中市○○路○ 段421 號水妍會館辦公室內，以將海
    洛因摻在香菸內點燃後吸食之方式，施用第一級毒品海洛因
    1 次；又旋於上揭處，以玻璃球吸食器燒烤之方式，施用第
    二級毒品甲基安非他命1 次。嗣於同年6 月11日上午9 時20
    分許，警員持本院核發之搜索票前往前往臺北縣瑞芳鎮○○
    ○○路13巷24 9號3 樓劉志賢住處搜索，當場扣得其持有第
    一級毒品海洛因4 包（驗餘淨重計17.42 公克）、第二級毒
    品甲基安非他命5 包（驗餘淨重計3.5888公克）及其所有施
    用（非專供）第一級毒品所用之分裝杓2 支、分裝袋5 只、
    葡萄糖1 包、電子磅秤1 台。
二、案經臺北縣政府警察局瑞芳分局報告臺灣基隆地方法院檢察
    官偵查終結提起公訴。
    理  由
壹、程序事項
    查本件被告乙○○所犯者非為死刑、無期徒刑、最輕本刑為
    3 年以上有期徒刑之罪或高等法院管轄第一審案件，其於準
    備程序進行中，先就被訴事實為有罪之陳述，經告知其簡式
    審判程序之旨，並聽取公訴人、被告之意見後，本院業已依
    刑事訴訟法第273 條之1 第1 項之規定，裁定由受命法官獨
    任以簡式審判程序進行本案之審理。
貳、實體事項
一、上開事實，迭據被告於偵查、本院審理時自白不諱，並有上
    揭扣案品可佐，而被告為警查獲後所採集之尿液檢體，經送
    請檢驗，結果呈嗎啡、甲基安非他命陽性反應，亦有臺灣檢
    驗科技股份有限公司出具之濫用藥物檢驗報告1 份附卷可稽
    ，被告所持有之白色粉末4 包（驗餘淨重計17.42 公克）、
    5 包（驗餘淨重計3.5888公克），經鑑定結果，分別檢出第
    一級毒品海洛因、第二級毒品甲基安非他命成分，此有法務
    部調查局濫用藥物實驗室98年7 月9 日調科壹字第09823019
    290 號鑑定書、交通部民用航空局航空醫務中心98年6 月25
    日航藥鑑字第0983188 號鑑定書各1 份在卷可稽，並有分裝
    杓2 支、分裝袋5 只、葡萄糖1 包、電子磅秤1 台扣案可證
    ，堪認被告上開自白與事實相符，足以採信。查被告前經觀
    察、勒戒暨強制戒治執行完畢釋放後5 年內，多次再犯施用
    毒品罪，經法院判處如事實欄一所示有期徒刑等情，有臺灣
    高等法院被告前案紀錄表在卷可稽。被告既曾於「五年內再
    犯」，且經法院判處罪刑確定，竟又再次於如事實欄一所示
    之時間，先後施用第一級、第二級毒品，本件被告即非屬毒
    品危害防制條例第20條第3 項所定「五年後再犯」之情形，
    從而，檢察官依法逕行起訴，於法要無不合。綜上所陳，本
    案事證明確，被告施用第一級、第二級毒品犯行，洵堪認定
    ，應依法論科。
二、查海洛因、甲基安非他命分係毒品危害防制條例第2 條第2
    項第1 款、第2 款所定之第一級、第二級毒品，被告施用第
    一級毒品海洛因、第二級毒品甲基安非他命之行為，核係犯
    毒品危害防制條例第10條第1 項、第2 項之施用第一級、第
    二級毒品罪。被告施用而持有第一級毒品海洛因及第二級毒
    品甲基安非他命之低度行為，均應為施用第一級、第二級毒
    品之高度行為所吸收，不另論罪。被告所犯上開2 罪，犯意
    各別，行為不同，應予分論併罰。又被告前曾受如事實欄一
    所示之有期徒刑執行完畢，有臺灣高等法院被告前案紀錄表
    在卷可按，其於有期徒刑執行完畢後之5 年內，故意再犯本
    件有期徒刑以上之罪，為累犯，其所犯上開2 罪，均應依法
    加重其刑。爰審酌被告犯罪之動機、曾有施用毒品之前科仍
    不知戒除，惟犯罪後坦承犯行，且所犯之施用毒品犯行乃戕
    害自己身心健康，並未危及他人等一切情狀，分別量處如主
    文所示之刑，並定其應執行之刑。
三、扣案之第一級毒品海洛因4 包（驗餘淨重計17.42 公克）併
    同難以完全析離之包裝袋4 只、第二級毒品甲基安非他命5
    包（驗餘淨重計3.5888公克）併同難以完全析離之包裝袋5
    只，均為查獲之毒品，應依毒品危害防制條例第18條第1 項
    前段之規定宣告沒收銷燬之；扣案之分裝杓2 支、分裝袋5
    只、葡萄糖1 包、電子磅秤1 台，被告所有供施用第一級毒
    品所用之物，業據被告於本院審理時供述在卷，爰依刑法第
    38 條 第1 項第2 款規定宣告沒收。
據上論斷，應依刑事訴訟法第273 條之1 第1 項、第299 條第1
項前段，毒品危害防制條例第10條第1 項、第2 項、第18條第1
項前段，刑法第11條前段、第47條第1 項、第51條第5 款、第38
條第1 項第2 款，判決如主文。
本案經檢察官甲○○到庭執行職務。
中    華    民    國    98    年    9     月    23    日
                  刑事第二庭法  官  黃梅淑
以上正本證明與原本無異。
如不服本判決應於收受本判決後10日內向本院提出上訴書狀，其
未敘述上訴理由者，並得於提起上訴後10日內向本院補提理由書
狀（均須按他造當事人之人數附繕本。）「切勿逕送上級法院」
中    華    民    國    98    年    9    月    23     日
                            書記官  盧鏡合
附錄論罪法條：
毒品危害防制條例第10條
施用第一級毒品者，處 6 月以上 5 年以下有期徒刑。
施用第二級毒品者，處 3 年以下有期徒刑。


司法院資訊處製作；財團法人民間司法改革基金會備份。
